---
title: "Exercicios_duas_variaveis"
author: "vinicius"
date: "5 de março de 2018"
output: html_document
---
***

### Carregar configurações e dataset
Notes:

```{r Scatterplots}

library(ggplot2)
data(diamonds)
?diamonds
```


***

### Preço vs. x
Notes:

```{r Scatterplots}


ggplot(aes(x = price, y = x), data = diamonds) +
  geom_point()

```


***

### Correlação entre preço e X
Notes:

```{r Scatterplots}

with(diamonds, cor.test(price, x))

```


***

### Correlação entre preço e y
Notes:

```{r Scatterplots}

with(diamonds, cor.test(price, y))

```

***

### Correlação entre preço e z
Notes:

```{r Scatterplots}

with(diamonds, cor.test(price, z))

```

***

### Scatterplot preço vs depth
Notes:

```{r Scatterplots}

ggplot(aes(x = depth, y = price), data = diamonds) +
  geom_point() 




```


***

### Baseado no gráfico acima, em que profundidade se encontra a maioria dos diamantes?
Notes:

Resposta: Se encontra entre 61 e 63

```{r Scatterplots}

ggplot(aes(x = depth, y = price), data = diamonds) +
  geom_point(alpha = 1/100) + 
  scale_x_continuous(limits = c(55, 69), breaks = seq(55,69,2))

```


***

### Correlação entre preço e profundidade
Notes:

Resposta: -0.0106474

```{r Scatterplots}

with(diamonds, cor.test(price, depth)) 


```

***

### Preço vs. Quilate
Notes:Create a scatterplot of price vs carat and omit the top 1% of price and carat values.

Resposta: 

```{r Scatterplots}
#Criando um dataset com 99% dos dados
data_99 <- subset(diamonds,carat < quantile(diamonds$carat, c(0, 0.99)) & price < quantile(diamonds$price, c(0, 0.99)))


ggplot(aes(x = carat, y = price), data = data_99) +
  geom_point()

```



***

### Preço vs. Quilate
Notes:Comparativo do gráfico anterior com 99% originados de um novo dataframe vs. outro gráfico usando coord_cartesian para chegar ao mesmo resultado.

Resposta: 

```{r Scatterplots}

p1 <- ggplot(aes(x = carat, y = price), data = data_99) +
  geom_point()

#outra maneira de chegar ao mesmo resultado do gráfico anterior
p2 <- ggplot(aes(x = carat, y = price), data = diamonds) +
  geom_point() +
coord_cartesian(xlim = quantile(diamonds$carat, c(0, 0.99)), ylim = quantile(diamonds$price, c(0, 0.99)))



library(gridExtra)
grid.arrange(p2, p1, ncol = 1)

```


***

### Preço vs. Volume
Notes: Create a scatterplot of price vs. volume (x * y * z).

Resposta: Existem muitos valores 0, a um diamante próximo a 900 e outro bastante caro perto de 4000

```{r Scatterplots}

diamonds$volume <- (diamonds$x * diamonds$y * diamonds$z)


ggplot(aes(x = volume, y = price), data = diamonds) +
  geom_point()

```


***

### Quantidade de diamantes com valor 0
Nota : Se você executou a countfunção de plyr, você precisa executar este comando em R para descarregar o pacote plyr.

detach("package:plyr", unload=TRUE)

O pacote plyr entrará em conflito com o pacote dplyr.

Resposta: existem 20 diamantes com volume 0

```{r Scatterplots}

library(plyr)

count(diamonds$volume == 0)

```


***

### Correlações nos Subconjuntos
Notes: COrrelação entre preço e volume

```{r Scatterplots}

with(subset(diamonds, diamonds$volume > 0 & diamonds$volume < 800 ), cor.test(price, volume))

```


***

### Ajustes - Preço vs. Volume
Notes:Subset the data to exclude diamonds with a volume greater than or equal to 800. Also, exclude diamonds with a volume of 0. Adjust the transparency of the points and add a linear model to the plot. Do you think this would be a useful model to estimate the price of diamonds? Why or why not?

Resposta: Mesmo com a correlação de 0.92, não podemos usar somente o volume para estimar o preço. Existem outros fatores como: quilate, clareza e corte que influenciam no preço dos diamantes.
@kacox: a relação entre preço e volume não parece ser estritamente linear, e um modelo exponencial pode ser um ajuste melhor.

```{r Scatterplots}


ggplot(aes(x = volume, y = price), data = subset(diamonds, diamonds$volume > 0 & diamonds$volume < 800 )) +
  geom_point(alpha =  0.1,
             position = position_jitter(h = 0),
             color = 'orange') +
  geom_smooth(method = 'lm', color = 'red')

```



***

### Preço Médio por Clareza
Notes: Use the function dplyr package to create a new data frame containing info on diamonds by clarity.

Name the data frame diamondsByClarity

The data frame should contain the following variables in this order.

       (1) mean_price
       (2) median_price
       (3) min_price
       (4) max_price
       (5) n

where n is the number of diamonds in each level of clarity.

```{r Scatterplots}

library(dplyr)
diamondsByClarity <- diamonds %>%
                      group_by(clarity) %>%
                      summarise(mean_price = mean(price),
                                median_price = median(price),
                                min_price = min(price),
                                max_price = max(price),
                                n = n()) %>%
                      arrange(clarity)


diamondsByClarity

```


***

### Preço Médio por Clareza e cor
Notes: Your task is to write additional code to create two bar plots on one output image using the grid.arrange() function from the package gridExtra.

Obs: O preço médio das piores categorias são mais altos.

```{r Scatterplots}

library(gridExtra)

diamonds_by_clarity <- group_by(diamonds, clarity)
diamonds_mp_by_clarity <- summarise(diamonds_by_clarity, mean_price = mean(price))

diamonds_by_color <- group_by(diamonds, color)
diamonds_mp_by_color <- summarise(diamonds_by_color, mean_price = mean(price))

diamonds_by_cut<- group_by(diamonds, cut)
diamonds_mp_by_cut <- summarise(diamonds_by_cut, mean_price = mean(price))


p1 <- ggplot(aes(x= clarity, y=mean_price),data= diamonds_mp_by_clarity) +
geom_bar(stat="identity")

p2<- ggplot(aes(x= color, y=mean_price),data= diamonds_mp_by_color) +
geom_bar(stat="identity")

p3 <- ggplot(aes(x= cut, y=mean_price),data= diamonds_mp_by_cut) +
geom_bar(stat="identity")

grid.arrange(p1,p2,p3, ncol=1)

```


