---
output:
  html_document: default
---
Lesson 4
========================================================

***

### Scatterplots and Perceived Audience Size
Notes:

***

### Scatterplots
Notes:

```{r Scatterplots}

install.packages('alr3')

library(ggplot2)
pf <- read.csv('pseudo_facebook.tsv', sep = '\t')

qplot(x = age, y = friend_count, data = pf)

#The equivalent ggplot syntax for the scatterplot: 

ggplot(aes(x = age, y = friend_count), data = pf) + 
  geom_point()

```

***

#### What are some things that you notice right away?
Response: os jovens possuem mais amigos

***

### ggplot Syntax
Notes:

```{r ggplot Syntax}
#Para visualizar os extremos dos dados iremos utilizar a função summary.

summary(pf$age)

#vemos que o menor valor é 13 anos e o maior é 113, isso parece correto para o valor menor, mas o maior parece sujeira, para isso vamos limitar os valores entre 13 e 90 anos

ggplot(aes(x = age, y = friend_count), data = pf) +
   geom_point() +
  xlim(13, 90)

```

***

### Overplotting
Notes:

```{r Overplotting}
#alpha 1/20 indica que precisa de 20 pontos para o círculo aparecer completamente escuro

ggplot(aes(x = age, y = friend_count), data = pf) +
  geom_jitter(alpha = 1/20) +
  xlim(13, 90)
```

#### What do you notice in the plot?
Response:

***

### Coord_trans()
Notes:

```{r Coord_trans()}
#como algumas pessoas tem 0 amigos, precisamos trocar de geom_jitter para geom_point.
#com esse ajuste evitamos números negativos e calculos errados de raiz quadrada, para funcionar bem
#precisamos position = position_jitter(h = 0) que indica que a altura(h=heigth) mínima do eixo y é 0

ggplot(aes(x = age, y = friend_count), data = pf) +
   geom_point(alpha = 1/20, position = position_jitter(h = 0)) +
  xlim(13, 90) +
  coord_trans(y = "sqrt")

```

#### Look up the documentation for coord_trans() and add a layer to the plot that transforms friend_count using the square root function. Create your plot!

```{r}

```

#### What do you notice?

***

### Alpha and Jitter
Notes:

```{r Alpha and Jitter}
qplot(x = age, y = friendships_initiated, data = pf)


ggplot(aes(x = age, y = friendships_initiated), data = pf) +
   geom_point(alpha = 1/10, position = position_jitter(h = 0)) +
  xlim(13, 90) +
  coord_trans(y = "sqrt")


```

***

### Overplotting and Domain Knowledge
Notes:

***

### Conditional Means
Notes:

```{r Conditional Means}

#dplyr é uma biblioteca para tratamento dos datasets como: agrupamento, ordenação, filtragem e etc.

install.packages('dplyr')
library(dplyr)

#agrupa os dados por age
age_groups <- group_by(pf, age)

#cria uma tabela com dados estatísticos  de friend_count a tabela conterá 4 variáveis: age, fried_count_mean, friend_count_median e n que representa o total de registros em cada grupo
pf.fc_age <- summarise(age_groups,
                      fried_count_mean = mean(friend_count),
                      friend_count_median = median(friend_count),
                      n = n())

head(pf.fc_age)

#com a execução da linha acima percebemos que os dados estão desordenados e precisamos ordená-los por age
pf.fc_age <- arrange(pf.fc_age, age)


#outra forma de criar a mesma tabela:
pf.fc_by_age <- pf %>%
    group_by(age) %>%
    summarise(friend_count_mean = mean(friend_count),
              friend_count_median = median(friend_count),
              n = n()) %>%
  arrange(age)

head(pf.fc_by_age)

```

Create your plot!

```{r Conditional Means Plot}


qplot(x = age, y = friend_count_mean, data = pf.fc_by_age)

qplot(x = age, y = friend_count_median, data = pf.fc_by_age)


ggplot(aes(x = age, y = friend_count_mean), data = pf.fc_by_age) +
   geom_line()

```

***

### Overlaying Summaries with Raw Data
Notes:

```{r Overlaying Summaries with Raw Data}


#como 90% dos usuários possuem até 1000 amigos, definir o eixo y(ylim) = 1000.
ggplot(aes(x = age, y = friend_count), data = pf) +
  coord_cartesian(xlim = c(13, 70), ylim = c(0, 1000)) +
  geom_point(alpha = 0.05,
             position = position_jitter(h = 0),
             color = 'orange') +
  geom_line(stat = 'summary', fun.y = mean) +
  geom_line(stat = 'summary', fun.y = quantile, fun.args = list(probs = .1),
            linetype = 2, color = 'blue') + 
  geom_line(stat = 'summary', fun.y = quantile, fun.args = list(probs = .5),
             color = 'blue') +
  geom_line(stat = 'summary', fun.y = quantile, fun.args = list(probs = .9),
            linetype = 2, color = 'blue')
```

#### What are some of your observations of the plot?
Response: Com a visualização, percebemos que 90% dos usuários com idade entre 35~65 anos possuem menos de 250 contatos

***

### Moira: Histogram Summary and Scatterplot
See the Instructor Notes of this video to download Moira's paper on perceived audience size and to see the final plot.

Notes:

***

### Correlation
Notes:

```{r Correlation}
#visualizar a documentação de correlação.
?cor.test

cor.test(pf$age, pf$friend_count, method = 'pearson')
```

Look up the documentation for the cor.test function.

What's the correlation between age and friend count? Round to three decimal places.
Response: 0.0274. Isso indica que não há nenhuma relação significativa entre as duas variáveis. Uma boa regra geral é que a correlação seja > 0.3 ou < -0.3, isso demonstra uma correlação significativa, mas pequena, 0.5 é moderada e 0,7 é grande

***

### Correlation on Subsets
Notes:Outra forma de calcular a correção

```{r Correlation on Subsets}
with(pf, cor.test(age, friend_count))
```

***

### Correlation Methods
Notes:

***

## Create Scatterplots
Notes:

```{r}

ggplot(aes(x = www_likes_received, y = likes_received), data = pf) +
   geom_point() 


```

***

### Strong Correlations
Notes:

```{r Strong Correlations}

ggplot(aes(x = www_likes_received, y = likes_received), data = pf) +
  geom_point() +
  xlim(0, quantile(pf$www_likes_received, 0.95)) +
  ylim(0, quantile(pf$likes_received, 0.95)) +
  geom_smooth(method = 'lm', color = 'red')

```

What's the correlation betwen the two variables? Include the top 5% of values for the variable in the calculation and round to 3 decimal places.

```{r Correlation Calcuation}

with(pf, cor.test(www_likes_received, likes_received))

```

Response:

***

### Moira on Correlation
Notes:

***

### More Caution with Correlation
Notes:

```{r More Caution With Correlation}
install.packages('alr3')
library(alr3)
data("Mitchell")
?Mitchell
```

Create your plot!

```{r Temp vs Month}
ggplot(aes(x = Month, y = Temp), data = Mitchell) +
  geom_point()
```

***

### Noisy Scatterplots
a. Take a guess for the correlation coefficient for the scatterplot.

b. What is the actual correlation of the two variables?
(Round to the thousandths place)

```{r Noisy Scatterplots}
with(Mitchell, cor.test(Month, Temp))
```

***

### Making Sense of Data
Notes:Como os dados se referem a meses, iremos agrupar em 12 meses para formar um ano e limitar de 0 até o total de meses registrados

```{r Making Sense of Data}
ggplot(data = Mitchell, aes(x = Month, y = Temp)) +
  geom_point() +
  scale_x_continuous(breaks = seq(0, 203, 12))


ggplot(aes(x=(Month%%12),y=Temp),data=Mitchell)+ 
  geom_point() 


```

***

### A New Perspective

What do you notice?
Response:

Watch the solution video and check out the Instructor Notes!
Notes:

***

### Understanding Noise: Age to Age Months
Notes:

Response: Assuma que a data de referência para calcular a idade é 3 de Dezembro de 2013 e que a variáve age dá a idade em anos até o fim de 2013. A variável age_with_months no dataframe pf deve ser um valor decimal. Por exemplo, o valor age_with_months para uma pessoa de 33 anos nascida em Março deve ser 33.75 já que há nove meses de Março até o fim do ano. Similarmente, alguém que tem 6 anos e 6 meses de idade deve ter um valor de age_with_months de 6.5.

```{r Understanding Noise: Age to Age Months}

pf$age_with_months <- pf$age + (1 - pf$dob_month / 12) 

```

***

### Age with Months Means

```{r Age with Months Means}

pf.fc_by_age_months <- pf %>%
                        group_by(age_with_months) %>%
                        summarise(friend_count_mean = mean(friend_count),
                                  friend_count_median = median(friend_count),
                                  n = n()) %>%
                        arrange(age_with_months)

#Outra forma de fazer...

#agrupa os dados por age_with_months
age_months_groups <- group_by(pf, age_with_months)

#cria uma tabela com dados estatísticos  de friend_count a tabela conterá 4 variáveis: age_with_months, fried_count_mean, friend_count_median e n que representa o total de registros em cada grupo
pf.fc_age_months <- summarise(age_months_groups,
                      fried_count_mean = mean(friend_count),
                      friend_count_median = median(friend_count),
                      n = n())

#com a execução da linha acima percebemos que os dados estão desordenados e precisamos ordená-los por age_with_months
pf.fc_age_months <- arrange(pf.fc_age_months, age_with_months)


#executa as duas funções para confirmar que estão iguais
head(pf.fc_age_months, 2)
head(pf.fc_by_age_months, 2)

```

Programming Assignment
```{r Programming Assignment}

```

***

### Noise in Conditional Means

```{r Noise in Conditional Means}

ggplot(aes(x = age_with_months, y = friend_count_mean), 
       data = subset(pf.fc_by_age_months, age_with_months < 71)) +
   geom_line()

```

***

### Smoothing Conditional Means
Notes:

```{r Smoothing Conditional Means}

p1 <- ggplot(aes(x = age, y = friend_count_mean),
             data = subset(pf.fc_by_age, age < 71)) +
      geom_line() +
      geom_smooth()

p2 <- ggplot(aes(x = age_with_months, y = friend_count_mean),
             data = subset(pf.fc_by_age_months, age_with_months < 71)) +
      geom_line() +
      geom_smooth()

p3 <- ggplot(aes(x = round(age / 5) * 5, y = friend_count),
             data = subset(pf, age < 71)) +
      geom_line(stat = 'summary', fun.y = mean)

library(gridExtra)
grid.arrange(p2, p1, p3, ncol = 1)

```

***

### Which Plot to Choose?
Notes:

***

### Analyzing Two Variables
Reflection:

***

Click **KnitHTML** to see all of your hard work and to have an html
page of this lesson, your answers, and your notes!

