---
title: "Pseudo Facebook"
author: "vinicius"
date: "4 de fevereiro de 2018"
output:
  pdf_document: default
  html_document: default
---

## Carregando dados do facebook
```{r setup, include=FALSE}
##verificando o local atual do workspace
getwd()
## alterando para o workspace desejado
setwd('C:/Users/buiu_/Documents/Udacity/Data Science para Negócios/estudos_data_science/R/Explorar uma variavel/dados_facebook')
#verificando quais arquivos existem no workspace
list.files()
#carregando os dados do facebook
pf <- read.csv("pseudo_facebook.tsv", sep = '\t')
```

## Verificando os dados de aniversário dos usuários

```{r cars}
#instalando ggplot2
#install.packages('ggplot2')
library(ggplot2)

#install.packages('ggthemes', dependencies = TRUE)
library(ggthemes) 
#verificando nomes das variáveis do dataframe
names(pf)
#plotando o gráfico
theme_set(theme_minimal(12)) 

ggplot(aes(x = dob_day), data = pf) + 
  geom_histogram(binwidth = 1) + 
  scale_x_continuous(breaks = 1:31)
```

## Including Plots

You can also embed plots, for example:

```{r pressure, echo=FALSE}
ggplot(data = pf, aes(x = dob_day)) + 
  geom_histogram(binwidth = 1) + 
  scale_x_continuous(breaks = 1:31) + 
  facet_wrap(~dob_month, ncol = 3)

```





```{r pressure, echo=FALSE}
ggplot(aes(x = friend_count), data = pf) + 
  geom_histogram()

#ou
qplot(x = friend_count, data = pf, xlim = c(0, 1000))

#ou
ggplot(aes(x = friend_count), data = pf) + 
  geom_histogram() + 
  scale_x_continuous(limits = c(0, 1000))
  
  
```


```{r pressure, echo=FALSE}

ggplot(aes(x = friend_count), data = pf) + 
  geom_histogram(binwidth = 25) + 
  scale_x_continuous(limits = c(0, 1000), breaks = seq(0, 1000, 50))

#ou

qplot(x = friend_count, data = pf, binwidth = 25) + 
  scale_x_continuous(limits = c(0, 1000), breaks = seq(0, 1000, 50))


```


Na solução alternativa abaixo, o período ou ponto na fórmula para facet_grid()representa todas as outras variáveis no conjunto de dados. Essencialmente, esta notação divide os dados por gênero e produz três histogramas, cada um com sua própria linha.
```{r pressure, echo=FALSE}


qplot(x = friend_count, data = pf) + 
  facet_grid(gender ~ .)

#Sintaxe Ggplot Equivalente: 

ggplot(aes(x = friend_count), data = pf) + 
  geom_histogram() + 
  scale_x_continuous(limits = c(0, 1000), breaks = seq(0, 1000, 50)) + 
  facet_wrap(~gender)
```


is.na remove os valores NA dos dados
```{r pressure, echo=FALSE}
ggplot(aes(x = friend_count), data = subset(pf, !is.na(gender))) + 
  geom_histogram() + 
  scale_x_continuous(limits = c(0, 1000), breaks = seq(0, 1000, 50)) + 
  facet_wrap(~gender)

```


```{r pressure, echo=FALSE}

table(pf$gender)

by(pf$friend_count, pf$gender, summary)
```

Relatório de tenure por ano

```{r pressure, echo=FALSE}

qplot(x = tenure/365, data = pf, binwidth = .25,
      color = I('black'), fill = I('#F79420')) +
      scale_x_continuous(breaks = seq(1, 7, 1), limits = c(0,7))

```



gráfico com rótulos

```{r pressure, echo=FALSE}
qplot(x = tenure/365, data = pf,
      xlab = 'Number of years using Facebook',
      ylab = 'Number of users in sample',
      color = I('black'), fill = I('#F79420')) +
  scale_x_continuous(breaks = seq(1, 7, 1), limits = c(0, 7))

#ou

ggplot(aes(x = tenure / 365), data = pf) + 
  geom_histogram(color = 'black', fill = '#F79420') + 
  scale_x_continuous(breaks = seq(1, 7, 1), limits = c(0, 7)) + 
  xlab('Number of years using Facebook') + 
  ylab('Number of users in sample')

```


gráfico de idades 
```{r pressure, echo=FALSE}

#usar summary(pf$age) para descobrir algumas estatísticas sobre os dados para configurar o gráfico
#foi escolhido 113 como valor máximo no seq pq é o maior valoe encontrado no dataset
#

qplot(x = age, data = pf, binwidth = 1,
      xlab = 'Idade dos usuários usando Facebook',
      ylab = 'Número de usuários na amostra',
      color = I('black'), fill = I('#5760AB')) +
  scale_x_continuous(breaks = seq(0, 113, 5), limits = c(13, 113))

#Ou

ggplot(aes(x = age), data = pf) + 
  geom_histogram(binwidth = 1, fill = '#5760AB') + 
  scale_x_continuous(breaks = seq(0, 113, 5))

```

Transformando dados 
```{r pressure, echo=FALSE}
install.packages('gridExtra')
library(gridExtra)

#usando qplot
p1 <- qplot(x = friend_count, data = pf)
#soma 1 para remover os infinitos negativos
p2 <- qplot(x = log10(friend_count + 1), data = pf)
p3 <- qplot(x = sqrt(friend_count), data = pf)
grid.arrange(p1, p2, p3, ncol = 1)

#usando ggplot

p1 <- ggplot(aes(x = friend_count), data = pf) + geom_histogram()
p2 <- p1 + scale_x_log10()
p3 <- p1 + scale_x_sqrt()

grid.arrange(p1, p2, p3, ncol = 1)

```

Usando gráfico poligno de frequência... alternativa ao histograma
```{r pressure, echo=FALSE}

qplot(x = friend_count, data = subset(pf, !is.na(gender)),
      binwidth = 10) + 
  scale_x_continuous(lim = c(0, 1000), breaks = seq(0, 1000, 50)) + 
  facet_wrap(~gender)

#ao invés de mostrar o total bruto, esse gráfico mostra as proporções utilizando a abordagem da váriavel y= ..count../sum(..count..)
qplot(x = friend_count, y = ..count../sum(..count..),
      data = subset(pf, !is.na(gender)),
      xlab = 'Friend Count',
      ylab = 'Proportion of Users with that friend count',
      binwidth = 10, geom = 'freqpoly', color = gender) + 
    scale_x_continuous(lim = c(0, 1000), breaks = seq(0, 1000, 50))

#mesmo gráfico só que feito com ggplot
ggplot(aes(x = friend_count, y = ..count../sum(..count..)), data = subset(pf, !is.na(gender))) + 
  geom_freqpoly(aes(color = gender), binwidth=10) + 
  scale_x_continuous(limits = c(0, 1000), breaks = seq(0, 1000, 50)) + 
  xlab('Friend Count') + 
  ylab('Percentage of users with that friend count')

```



```{r pressure, echo=FALSE}

#ao invés de mostrar o total bruto, esse gráfico mostra as proporções utilizando a abordagem da váriavel y= ..count../sum(..count..)
qplot(x = www_likes, data = subset(pf, !is.na(gender)),
      xlab = 'Likes Count',
      ylab = 'Percentage of likes www_likes',
      geom = 'freqpoly', color = gender) + 
    scale_x_log10()

#mesmo gráfico só que feito com ggplot
ggplot(aes(x = www_likes), data = subset(pf, !is.na(gender))) + 
  geom_freqpoly(aes(color = gender)) + 
  scale_x_log10() + 
  xlab('Likes Count') + 
  ylab('Percentage of likes www_likes')

```


Descobrindo quem possui mais likes: homens ou mulheres?
```{r pressure, echo=FALSE}

by(pf$www_likes, pf$gender, sum)

```

Gráficos de caixa
```{r pressure, echo=FALSE}

qplot(x = gender, y = friend_count,
      data = subset(pf, !is.na(gender)),
      geom = 'boxplot') + 
      coord_cartesian(ylim = c(0, 250))

```
Estatística dos likes por gênero
```{r pressure, echo=FALSE}

by(pf$friend_count, pf$gender, summary)

```


Investigar quem iniciou mais amizades: homen ou mulher?
```{r pressure, echo=FALSE}

qplot(x = gender, y = friendships_initiated,
      data = subset(pf, !is.na(gender)),
      geom = 'boxplot') + 
      coord_cartesian(ylim = c(0, 500))

#Percebe-se que as mulheres iniciaram mais amizades, mas está é uma afirmação arriscada, porque o gráfico deixa dúvidas devido as linhas da média ficarem bem próximas.
```

Diminuir o zoom de 500 para 150 para ter mais certeza sobre quem inicou mais amizades.
```{r pressure, echo=FALSE}

qplot(x = gender, y = friendships_initiated,
      data = subset(pf, !is.na(gender)),
      geom = 'boxplot') + 
      coord_cartesian(ylim = c(0, 150))

#Agora fica mais claro que as mulheres iniciaram mais amizades que os homens.
```

Para saber quem, em média, iniciaram mais amizades pode ser visualizada por uma tabela:
```{r pressure, echo=FALSE}

by(pf$friendships_initiated, pf$gender, summary)

#mas lembre-se que o gráfico mostra mais informações que uma simples tabela.

```

Descobrindo a porcentagem de pessoas curtiram algo pelo celular
```{r pressure, echo=FALSE}
#criando um novo atributo ao dataset
pf$mobile_check_in <- NA
#preenchendo o atributo
pf$mobile_check_in <- ifelse(pf$mobile_likes > 0, 1, 0)
#transformando em um factor
pf$mobile_check_in <- factor(pf$mobile_check_in)
summary(pf$mobile_check_in)

#percentual de likes
sum(pf$mobile_check_in == 1)/length(pf$mobile_check_in)

#64,6% 

```