---
title: "Estudando os dados do GapMinder"
author: "vinicius"
date: "17 de fevereiro de 2018"
output: html_document



---

```{r setup, include=FALSE}
library(rJava)
library("xlsx")
library(ggplot2)
library(reshape2)

dados <- read.xlsx("indicator_hiv.xlsx", 1)

```



Alterando nome de coluna 
```{r}
names(dados)[1]<-paste("country")

```

Criando um dataset novo com os paises selecionados
```{r}
hiv_selected_country <- subset(dados,dados$country %in% c("Australia","Brazil","China","Germany","Japan","United States"))

```


Remodela os dados colocando os anos em uma coluna chamada variable e os valores em outra coluna chamada value.
Observações: id.vars = 1:1 significa que vai manter a primeira coluna igual, se colocase 1:2 iria manter as duas primeiras...
```{r}
hiv_country_stack <- melt(dados, id.vars = 1:1)

```


Formatando os dados necessários...
```{r}

#converte para character 
hiv_country_stack$variable <- as.character(hiv_country_stack$variable)
#remove o X na frente dos anos
hiv_country_stack$variable <- substring(hiv_country_stack$variable, 2, nchar(hiv_country_stack$variable))
#converte ano em data
hiv_country_stack$variable <-  as.Date(hiv_country_stack$variable, format = "%Y")
#muda o nome da coluna para year
names(hiv_country_stack)[2] <- "year"
#muda o nome da coluna
names(hiv_country_stack)[3] <- "HIV_Percent"
#converte character para numero
hiv_country_stack$HIV_Percent <- as.numeric(hiv_country_stack$HIV_Percent)

```


Para iniciar a análise, é interessante plotar um histograma para entender a distribuição dos dados
```{r}
qplot(x = HIV_Percent, data = hiv_country_stack) +
  scale_x_log10()
```


Em seguida tentei plotar um boxplot... mas como tem poucos dados, fica inviável visualizar o boxplot
```{r}
qplot(x=country, y=HIV_Percent,
  data = subset(hiv_country_stack, country %in% c("Australia","Brazil","China","Germany","Japan","United States")),
  geom = 'boxplot',
  fill = country)+
  scale_y_log10()

```



Filtrando os dados e criando um maior ou igual a 1990
```{r}
country_gt_1990 <- subset(hiv_country_stack, year >= as.Date("1990", format = "%Y"))

```


Plota um scaterplot 
```{r}

ggplot(data = subset(country_gt_1990, country %in% c("Australia","Brazil","China","Germany","Japan","United States")),
   aes(x = year, y = HIV_Percent)) +
     geom_jitter(aes(color = country), size = 2, alpha = 0.9)
```

Visualizando um gráfico de linha
```{r}

ggplot(data = subset(country_gt_1990, country %in% c("Australia","Brazil","China","Germany","Japan","United States")),
   aes(x = year, y = HIV_Percent)) +
     geom_line(aes(color = country), size = 1 )
```

